【裁判字號】    89,易,2292
【裁判日期】    890822
【裁判案由】    竊盜
【裁判全文】
臺灣板橋地方法院刑事判決                        八十九年度易字第二二九二號
    公  訴  人  臺灣板橋地方法院檢察署檢察官
    被      告  甲○○
右列被告因竊盜案件，經檢察官提起公訴（八十九年度偵字第九一二九號），本院判
決如左：
    主  文
甲○○竊盜，處罰金貳仟元，如易服勞役，以參佰元折算壹日。緩刑貳年。
    事  實
一、甲○○意圖為自己不法之所有，於民國八十九年五月五日下午三時二十五分許，
    在臺北縣永和市○○路○段一００號ＮＥＴ店內，趁店員乙○○不注意之際，竊
    取店內藍色七分褲一件放於手袋內，得手後，僅結其他兩件衣服及一件裙子共新
    臺幣（下同）二千一百三十九元之帳，欲離去時，該店警報器響起，始為乙○○
    發覺，報警查獲。
二、案經臺北縣警察局永和分局移送臺灣板橋地方法院檢察署檢察官偵查起訴。
    理  由
一、訊據被告甲○○坦承右揭時地有購買衣服及裙子共二千一百三十九元一情不諱，
    惟矢口否認有竊盜犯行，辯稱：伊不是故意不結帳，褲子我本來要買，所以兩件
    衣服、一件裙子都放在皮包內，伊以為都已經結帳了，所以把褲子還有其他二件
    衣服、一件裙子放在店家給我的袋子內，伊要走出去，警鈴就一直響，店員說伊
    有東西沒有結帳，伊跟她說東西都已經結帳了，非有意竊盜云云。惟查：被告甲
    ○○於警訊時坦承其於八十九年五月五日下午三時二十五分許，在臺北縣永和市
    ○○路○段一００號ＮＥＴ店內，竊取店內藍色七分褲一件放於手袋內，將給伊
    女兒穿用之事實綦詳，核與該店之職員乙○○於警訊時指訴之情節相符，復有贓
    物認領保管收據一紙附卷可稽。又證人即處理警員丙○○證述被告當時一直哭，
    被告有承認她一一時貪心才去竊取，褲子是要竊取給她親戚使用，被告不認識字
    ，但是我有將警訊筆錄逐字唸給被告聽，被告說沒有錯才簽名等情。又當日被告
    只購買衣物四件，僅結帳三件，因所購量少，是忘記算帳之可能性甚小，參以被
    告所未結帳之物，皆體積小，容易藏匿，自己的皮包，顯係貪小便宜而竊取甚明
    ，是被告所辯無非事後卸責之詞，委無足採。被告甲○○罪證明確，犯行洵堪認
    定。
二、核被告甲○○所為，係犯刑法第三百二十條第一項竊盜之罪。爰審酌被告甲○○
    之品行、犯罪動機、目的、手段、所生危害及犯罪後之態度等一狀，量處如主文
    所示之刑，並諭知易服勞役之折算標準。查被告前未曾受有期徒刑以上刑之宣告
    ，有臺灣高等法院檢察署刑案紀錄檢覆表在卷可稽，經此教訓應知警惕，當無再
    犯之虞。本院因認對被告所處之刑，以暫不執行為適當，併宣告緩刑二年，以啟
    自新。
據上論斷，應依刑事訴訟法第二百九十九條第一項前段，刑法第三百二十條第一項、
第四十二條第二項、第七十四條第一款、罰金罰鍰提高標準條例第一條前段、第二條
，判決如主文。
本案經檢察官呂永魁到庭執行職務。
中      華      民      國      八十九      年      八    月    二十二  日
                                      臺灣板橋地方法院刑事第六庭
                                          法  官  張谷輔
右正本證明與原本無異
如不服本判決應於送達後十日內向本院提出上訴狀
                                          書記官  周百川
中      華      民      國      八十九      年      八    月    二十二  日
附錄本案論罪科刑法條全文
刑法第三百二十條第一項：
意圖為自己或第三人不法之所有，而竊取他人之動產者為竊盜罪，處五年以下有期徒
刑、拘役或五百以下罰金。


司法院資訊處製作；財團法人民間司法改革基金會備份。
